【裁判字號】    97,簡,569
【裁判日期】    971223
【裁判案由】    地價稅
【裁判全文】
臺北高等行政法院判決
                                       97年度簡字第569號
原      告  甲○○
被      告  臺北縣政府稅捐稽徵處
代  表  人  乙○○(處長)
上列當事人間因地價稅事件，原告不服台北縣政府中華民國97年
7 月17日北府訴決字第0970186901號（案號：00000000）訴願決
定，提起行政訴訟。本院判決如下：
    主  文
原告之訴駁回。
訴訟費用由原告負擔。
    事  實  及  理  由
一、本件原告因不服被告課徵96年地價稅新台幣( 下同)118,199
    元之處分，而提起本件撤銷訴訟，因其爭執之金額未逾20萬
    元，依行政訴訟法第229 條第1 項第2 款、第2 項規定及司
    法院92年9 月17日(92)院台廳行一字第23681 號令，應適用
    簡易訴訟程序，爰不經言詞辯論，逕為判決，合先敘明。
二、事實概要：原告所有坐落台北縣樹林市○○○段277-2、277
    -5、277-7地號等3筆土地(下稱系爭土地)，經被告按一般用
    地稅率核課96年地價稅118,199 元。原告申請復查，未獲變
    更，提起訴願復經決定駁回後，遂提起本件行政訴訟。
三、原告起訴主張：系爭土地及房舍遭逢93年11月12日大火，並
    未回復使用，應減免課稅，為此請求撤銷訴願決定及原處分
    等語。
四、被告則以：系爭土地被劃定為三多都市計畫內之土地，其使
    用分區編定為住宅區，原課徵田賦，因被告93年田賦清查發
    現系爭土地已未作農業使用而改課地價稅在案。嗣被告於97
    年1 月15日會同地政機關查勘，發現系爭土地地上舖設水泥
    及供作鐵皮屋使用。是原告主張系爭土地於93年間一場大火
    焚燬建物云云，顯與被告勘查事實不符，核無可採，且縱然
    系爭土地上之建物已焚燬，惟其原因並非減免地價稅之事由
    ，亦與系爭土地應課徵地價稅無涉，被告按一般用地稅率課
    徵96年地價稅11萬8,199 元，洵屬有據等語抗辯。並聲明請
    求判決駁回原告之訴。
五、經查：
    (一)按「已規定地價之土地，除依第22條規定課徵田賦者外，
      應課徵地價稅。」「非都市土地依法編定之農業用地或未
      規定地價者，徵收田賦。但都市土地合於左列規定者亦同
      ：1 、依都市計畫編為農業區及保護區，限作農業用地使
      用者。2 、公共設施尚未完竣前，仍作農業用地使用者。
      3 、依法限制建築，仍作農業用地使用者。4 、依法不能
      建築，仍作農業用地使用者。5 、依都市計畫編為公共設
      施保留地，仍作農業用地使用者。」土地稅法第14條、第
      22 條 第1 項分別定有明文。
    (二)查系爭土地被劃定為三多都市計畫內之土地，其使用分區
      編為住宅區，原課徵田賦，因被告於93年清查發現系爭土
      地已未作農業使用而自94年起改課地價稅在案。嗣被告於
      97年1 月15日會同地政機關查勘結果，系爭土地地上舖設
      水泥及供作鐵皮屋使用，此有勘查紀錄及現場拍攝照片9
      幀附原處分卷可稽，堪信為真正。故被告依土地稅法第14
      條規定，按一般用地稅率課徵系爭土地地價稅，洵屬有據
      。
    (三)原告雖主張系爭土地於93年11月12日建物焚燬，土地未能
      全部利用，請減免稅賦云云。惟查，地價稅屬財產稅，以
      有財產者為納稅義務人，並不問其有無利用財產生利，一
      律以擁有財產而負擔稅負，而有財產者必須自己負責財產
      之維護與利用，原告以系爭土地未能全部利用，主張減免
      稅負，於法無據，並非可採。
六、綜上所述，原告之主張，尚不足採。原處分於法並無違誤，
    訴願決定予以維持，亦無不合，原告仍執前詞，訴請撤銷，
    為無理由，應予駁回。
據上論結，本件原告之訴為無理由，爰依行政訴訟法第233條第1
項、第98條第1項前段，判決如主文。
中    華    民    國    97    年    12    月   23     日
                    臺北高等行政法院第二庭
                                    法  官  蕭惠芳
上為正本係照原本作成。
本件以訴訟事件所涉及之法律見解具有原則性者為限，始得於本
判決送達後20日內向本院提出上訴狀並表明上訴理由，如已於本
判決宣示後送達前提起上訴者，應於判決送達後20日內補具上訴
理由（均按他造人數附繕本），且經最高行政法院許可後方得上
訴。
中    華    民    國    97    年    12    月   23     日
                                    書記官   李淑貞


司法院資訊處製作；財團法人民間司法改革基金會備份。
